【裁判字號】    99,台上,109
【裁判日期】    990107
【裁判案由】    違反毒品危害防制條例
【裁判全文】
最高法院刑事判決              九十九年度台上字第一０九號
上  訴  人  甲○○
選任辯護人  王永春律師
上列上訴人因違反毒品危害防制條例案件，不服台灣高等法院中
華民國九十八年十一月十一日第二審判決（九十八年度上訴字第
三三九四號，起訴案號：台灣台北地方法院檢察署九十八年度偵
字第四五八四號），提起上訴，本院判決如下：
    主  文
上訴駁回。
    理  由
按刑事訴訟法第三百七十七條規定，上訴於第三審法院，非以判
決違背法令為理由，不得為之。是提起第三審上訴，應以原判決
違背法令為理由，係屬法定要件。如果上訴理由書狀並未依據卷
內訴訟資料，具體指摘原判決不適用何種法則或如何適用不當，
或所指摘原判決違法情事，顯與法律規定得為第三審上訴理由之
違法情形，不相適合時，均應認其上訴為違背法律上之程式，予
以駁回。本件原判決撤銷第一審關於製造第二級毒品部分之科刑
判決，改判論處上訴人甲○○製造第二級毒品罪刑，並維持第一
審依想像競合犯關係從一重論處上訴人私運管制物品進口逾公告
數額罪刑之判決，駁回該部分檢察官及其在第二審之上訴，已詳
敘認定犯罪事實所憑之證據及其認定之理由，從形式上觀察，並
無任何違背法令之處。而量刑輕重及適用刑法第五十九條酌量減
輕其刑與否，均屬事實審法院得依職權自由裁量之事項，苟已斟
酌刑法第五十七條各款所列情狀而未逾越法定刑度，縱未適用上
開法條酌量減輕其刑，亦不生判決不適用法則之違法問題。原判
決於量刑時，已以行為人之責任為基礎，審酌上訴人犯罪之動機
、目的，私運大麻種子進口而栽種、製造大麻之數量龐大，如流
入市面，勢將加速毒品之氾濫，可能產生之危害至鉅，惟於偵審
中均坦承犯行，尚有悔意等一切情狀，並就其製造第二級毒品部
分，依毒品危害防制條例第十七條第二項規定減輕其刑後，分別
就私運管制物品進口罪部分量處有期徒刑一年，製造第二級毒品
部分量處有期徒刑四年，並定應執行刑為有期徒刑四年六月，已
屬從輕。另斟酌情狀認無顯可憫恕之情形，未依刑法第五十九條
規定酌量減輕其刑，核屬量刑職權之合法行使，不能任意指為違
法。上訴意旨，對於原判決究竟如何違背法令，並未依據卷內資
料為具體之指摘，徒憑己見，對於原審前述職權之行使，任意爭
執，自非適法之第三審上訴理由，其上訴違背法律上之程式，應
予駁回。
據上論結，應依刑事訴訟法第三百九十五條前段，判決如主文。
中    華    民    國  九十九  年    一    月    七    日
                      最高法院刑事第十一庭
                          審判長法官  石  木  欽
                                法官  洪  佳  濱
                                法官  韓  金  秀
                                法官  段  景  榕
                                法官  周  煙  平
      本件正本證明與原本無異
                                      書  記  官
中    華    民    國  九十九  年    一    月   十二   日
                                                      K

司法院資訊處製作；財團法人民間司法改革基金會備份。
